福建金門地方法院刑事判決　　　　　　　　92年度訴字第30號
公　訴　人　福建金門地方法院檢察署檢察官
被　　　告　壬○○
選任辯護人　林建宏律師
被　　　告　辛○○
選任辯護人　黃怡騰律師
　　　　　　楊克成律師
上列被告因偽造文書案件，檢察官提起公訴（92年度偵字第173
、272、343、344、345、346、347號）後，聲請改依協商程序而
為判決，本院判決如下：
    主  文
壬○○共同連續明知為不實之事項，而使公務員登載於職務上所
掌之公文書，足以生損害於公眾，處有期徒刑伍月，如易科罰金
，以參佰元折算壹日，緩刑貳年，扣案之進入大陸地區申請書參
張、台灣散客名單壹張均沒收。
辛○○共同連續偽造公印文，處有期徒刑肆月，如易科罰金，以
參佰元折算壹日，緩刑貳年，偽造之「內政部印」公印文貳枚及
扣案快遞信封壹個均沒收。
    事實及理由
一、犯罪事實：
（一）壬○○為國華旅行社之負責人，自民國91年10月政府開放
      大陸台商及眷屬由金門馬祖小三通往返大陸起，與其旅行
      社職員庚○○、國華旅行社金夏分公司（下稱金廈分社）
      負責人乙○○、職員甲○○、己○○，及大陸台資企業負
      責人丁○○、丑○○、丙○○等人（除壬○○外，餘均已
      另為判決），共同基於使公務員登載不實之犯意聯絡，或
      由上開台資企業負責人為不符合資格之台資協會成員提供
      不實之在職證明及薪資表，連同申請費交由國華旅行社或
      其金廈分社代為申請中華民國台灣地區入出境許可證（俗
      稱金馬旅行證）；或由壬○○、甲○○、乙○○等人以每
      一位客戶新台幣（下同）2000元之對價，向上開大陸台資
      企業負責人購買其所有大陸台資公司之空白在職證明書，
      供旅行社申請金馬旅行證之客戶使用；復均由國華旅行社
      或其金廈分社之成員，分別將金馬旅行證申請人之資料填
      寫於空白在職證明書及金馬旅行證申請書（申請書上均勾
      選福建台商員工及眷屬），據以向內政部警政署入出境管
      理局金門辦事處申請金馬旅行證，致該管機關公務員核發
      不實之金馬旅行證，足以生損害於入出境管理局對於人民
      入出境管理之正確性，嗣於92年4月7日為警查獲。
（二）辛○○與戊○○（另行審結）共同基於偽造國民身分證之
      犯意聯絡，分別於91年10月間及92年1月間，二次以相同之
      手法，由戊○○在大陸地區以每人3萬元之對價，招攬欲取
      得偽造國民身分證之客戶，隨之將客戶照片郵寄辛○○位
      於台中市○區○○○路2段147號5樓之13住處，由辛○○轉
      寄台中市士林快遞站，交付名為「林全一」之人領取復偽
      造國民身分證後，將偽造之國民身分證郵遞辛○○轉寄戊○○，再由戊○○將之交付客戶，嗣於92年4月7日為警查
      獲。
二、證據：
    （一）被告壬○○、辛○○、共同被告庚○○、丁○○、黃
          來裕、丙○○、己○○、癸○○、子○○、戊○○等
          人之自白。
    （二）證人蔡夢雄、高儷紋、楊郭素蘭、李東春、王溪、黃
          義榮、郭欣欣、邱兆國、徐馴駒、張佑祥、鍾春香、
          蘇仁忠等人之證詞。
    （三）卷附蔡夢雄、高儷紋、賴昌林、賴銀盛、周子坤、王
          莉貞、江明、陽郭素蘭等人之入出境許可證申請書、
          在職證明，辛○○郵局存摺、戊○○0000000000監聽
          錄音帶譯文。
    （四）扣案excel磁片檔內資料、進入大陸地區申請書3張、
          台灣散客名單1張、辛○○快遞信封1個。
三、本件經檢察官與被告於審判外達成協商之合意且被告已認罪
    ，其合意內容為：被告壬○○願受科刑範圍為有期徒刑5月
    ，被告辛○○願受科刑範圍為有期徒刑4月，均得易科罰金
    ，及緩刑2年之宣告，扣案物品依法沒收。經查，上開協商
    合意並無刑事訴訟法第455條之4第1項所列情形之一，檢察
    官聲請改依協商程序而為判決，本院爰不經言詞辯論，於協
    商合意範圍內為協商判決。扣案之進入大陸地區申請書3張
    、台灣散客名單1張，及快遞信封1個，分別為共犯甲○○、
    被告辛○○所有供犯罪所用之物；而偽造之「內政部印」公
    印文2枚，未能證明已滅失，爰分別為沒收之宣告，併此敘明
    。
四、應適用之法條：刑事訴訟法第455條之4第2項、第455條之8
    ，刑法第28條、第56條、第214條、第216條、第215條、第
    212條、第218條第1項、第55條、第41條第1項前段、第38
    條第1項第2款、第219條、第74條第1款、第2款，罰金罰鍰提
    高標準條例第1條前段、第2條。
五、本判決除有刑事訴訟法第455條之4第1項第1款、第2款、第
    4款、第6款、第7款所定情形之一，或違反同條第2項規定者
    外，不得上訴。
六、如不服本件判決，得自收受判決送達之日起10日內，向本院
    提出上訴書狀，上訴於第二審法院。
中　　　華　　　民　　　國　 94 　年　 1 　月　  5    日
　                       福建金門地方法院刑事庭
　　                         審判長法  官  陳中和
　　　　　　　　　　　　　　　　　 法  官  林鈺琅
　　　　　　　　　　　　　　　　　 法  官  魏玉英
右正本證明與原本無誤。
                                   書記官  張家榮
中　　　華　　　民　　　國 　94  　年　1 　月     5   日
附錄本案論罪科刑法條全文
刑法第216條
行使第210條至第215條之文書者，依偽造、變造文書或登載不實
事項或使登載不實事項之規定處斷。
刑法第214條
明知為不實之事項，而使公務員登載於職務上所掌之公文書，足
以生損害於公眾或他人者，處3年以下有期徒刑、拘役或500元以
下罰金。
刑法第215條
從事業務之人，明知為不實之事項，而登載於其業務上作成之文
書，足以生損害於公眾或他人者，處3年以下有期徒刑、拘役或
500元以下罰金。
刑法第212條
偽造、變造護照、旅券、免許證、特許證及關於品行、能力服務
或其他相類之證書、介紹書，足以生損害於公眾或他人者，處1
年以下有期徒刑、拘役或300元以下罰金。
刑法第218條
偽造公印或公印文者，處5年以下有期徒刑。
盜用公印或公印文足以生損害於公眾或他人者，亦同。
